臺灣臺中地方法院民事裁定　九十二年度小上字第八一號
　　上　訴　人　甲○○
　　被上訴人　　佶利租賃有限公司
　　法定代理人　黃仁哲
右當事人間請求給付票款事件，上訴人對於民國九十二年八月一日本院台中簡易庭九
十二年度中小字第七二六號第一審判決提起上訴，本院裁定如左：
    主      文
上訴駁回。
第二審訴訟費用新台幣壹仟伍佰元由上訴人負擔。
    理      由
一、按民事訴訟法第四百三十六條之二十四第二項規定，對於小額程序第一審判決之
    上訴，非以其違背法令為理由，不得為之。同法第四百三十六條之二十五規定，
    上訴狀內應記載上訴理由，表明下列各款事項：(一)原判決所違背之法令及其具體
    內容。(二)依訴訟資料可認為原判決有違背法令之具體事實。又所謂判決違背法令
    係指判決不適用法規或適用不當者，復為同法第四百六十八條所明定，此亦為小
    額事件之上訴程序所準用（民事訴訟法第四百三十六條之三十二第二項參照）。
    而以判決有不適用法規或適用法規不當為上訴理由時，其上訴狀或理由書應有具
    體之指摘，並揭示該法規之條項或內容，若係成文法以外之法則，應揭示該法則
    之旨趣，倘為司法院解釋或最高法院之判例，則應揭示該判解之字號或內容，如
    依民事訴訟法第四百六十九條所列第一款至第五款提起上訴時（第六款未準用，
    參照同法第四百三十六條之三十二第二項規定），其上訴狀或理由書應揭示合於
    該條款之事實，上訴理由狀如未依此規定表明者，即難認為已對原判決之違背法
    令有具體之揭示，其上訴自難認為合法（最高法院七十一年台上字第三一四號判
    例參照）。
二、本件上訴意旨略以：上訴人之上訴狀所載僅陳明：「原審判決書與被上訴人各項
    書狀不符」、「上訴人與何人應連帶付款」、「本票票面既未蓋章，所捺指紋又
    係一團模糊且未依法提示係屬變造請求鑑定」，而對原審判決不服等語。經查，
    本件上訴理由並未具體指摘原審判決有何不適用法規或適用法規不當或有何民事
    訴訟法第四百六十九條第一款至第五款所列各款之情形，其上訴理由即不合前開
    民事訴訟法第四百三十六條之二十五所定之程式，又上訴人於原審言詞辯論時已
    自認系爭本票「名字是我簽的，為何簽本票我不清楚」等語（見原審卷第二十九
    頁），渠提起上訴主張系爭本票為偽造者乙節，顯係新防禦方法，並未於原審提
    出，原審法院自無從審酌此上開新抗辯事實。上訴人徒就原審取捨證據、認定事
    實之職權行使所論斷事項，任指原判決不當，而未依前揭意旨具體說明就有如何
    不適用法規或適用不當之處，並揭示該法規之條項或其內容之事實，難認對該判
    決之如何違背法令已有具體指摘。另依民事訴訟法第四百三十六條之二十八前段
    規定，上訴人於上訴審亦不得再行提出新攻擊防禦方法，本院依法亦無庸斟酌上
    訴人上揭抗辯。揆諸前揭說明，上訴人之上訴為不合法，應予駁回。
三、據上論結，依民事訴訟法第四百三十六條之三十二第二項、第四百四十四條第一
    項、第九十五條、第七十八條、第四百三十六條之十九，裁定如主文。
中　　　華　　　民　　　國　　九十三　　年　　　二　　　月　　二十五　　日
                                        臺灣臺中地方法院民事第四庭
~B審判長法官　張恩賜
~B　　  法官　陳添喜
~B　　　法官　王有民
右正本證明與原本無異。
本裁定不得抗告。
中　　　華　　　民　　　國　　九十三　　年　　　二　　　月　　二十七　　日
~B法院書記官
